# 股权转让款的确认

提问人：一云 时间：2019-03-22 11:21:15
陈老师： 请教您个问题哈：
某公司将其持有的持股 70%的子公司的股权全部转让给少数股东，转让完成后对其持股比例为 0 ，这家子公司大额亏损， 双方签订的股权转让协议中对转让价款是这样约定的：转让价款 500 万元，受让方暂不需支付转让价款、当受让方将目标股权再次转让并收回转让价款后或如未转让该目标股权，受让方获得目标公司分配的红利后，才需向转让方部分或全部支付本次股权转让价款。 如不满足前述条件，则受让方不负有支付转让方本次股权价款的义务。
截至报表日，工商登记已变更，我方已退出经营该公司。
----老师：请问：这种情况下，我方合并报表及单体报表该如何确认此笔转让的投资收益？对股权转让价款 500 万该确认其他应收款吗？ 还是先确认了，再评估是否有减值，确认减值损失？
一云

回答人：chenyiwei
首先，如果判断对其财务、经营等相关活动的主导权确已转移给受让方，则不再将该子公司纳入合并报表范围。
其次，因为本次交易中对价款能否收回以及收回的金额和时间取决于该子公司的未来盈利情况，即属于或有对价，应在处置日对该子公司的未来盈利进行合理、谨慎的估计，合理确定该项或有对价在处置日的公允价值，将或有对价公允价值与被处置子公司于处置日的净资产之间的差额确认为投资处置损益。后续该子公司的实际盈利情况导致或有对价公允价值变动时，确认公允价值变动损益。
就你说的情况看，不排除该项或有对价的初始公允价值为零的可能性。

提问人：一云 时间：2019-03-23 15:37:55
多谢老师解惑！
但是还是不知道具体怎么操作。
--------1、该或有对价计入哪个科目呢？
2 、如何确定该项或有对价在处置日的公允价值？
一云

回答人：chenyiwei
1 、以公允价值计量且其变动计入损益的金融资产。 2 、基于未来若干年度的盈利预测，并折现确定。也可以就此问题咨询评估专业人士。